【裁判字號】    89,毒抗,257
【裁判日期】    890330
【裁判案由】    毒品危害防制條例
【裁判全文】
臺灣高等法院刑事裁定                           八十九年度毒抗字第二五七號
    抗告人
    即被告  甲○○
右列抗告人因違反毒品危害防制條例案件，不服台灣桃園地方法院中華民國八十九年
二月十日裁定（八十九年度毒聲更字第六號），提起抗告，本院裁定如左：
    主  文
抗告駁回。
    理  由
一、本件抗告意旨略以：原審認定被告即抗告人於民國八十七年六月間起至八十八年
    九月只有施用毒品犯行，係因被告為警查獲時之八十八年十一月二十三日所採尿
    液經台北市療養院檢驗結果呈陽性反應，然原審所認最後一次施用毒品時間與送
    驗尿液採集時間，相距將近二個月，蓋毒品施用後殘存人體時間要無長達二個月
    之久原審但憑檢驗結果呈陽性反應，即認被告施用毒品，實嫌速斷。另尿液檢驗
    結果呈陽性反應之因，除施用毒品外，尚可能因被告曾服用相關含類似成分、性
    質合法藥物所致，而被告為警查獲前後，曾因感冒自行購買成藥服用，其因而致
    檢驗結果呈陽性反應，亦不無可能。再者，所查獲之結晶物一包，經檢驗呈安非
    他命反應，然僅足徵上開結晶物可能係安非他命，不得僅憑被告持有上開結晶物
    ，即認被告曾施用毒品，況前開扣案物品乃被告昔日朋友所遺，非被告所有，原
    審論理認事，實有不妥。
二、經查被告於八十八年十一月二十三日零時許，於桃園縣八德市○○路與自強街口
    ，被警查獲持有安非他命一包，嗣於警訊及偵訊坦承有施用安非他命（稱第一次
    施用安非他命大約在八十七年六月，最近一次施用安非他命於八十八年九月），
    然於更審前原審則稱最近一次施用安非他命是二、三年前，經查獲當日所採尿液
    經送檢驗後，確呈安非他命陽性反應，此有台北市政府警察局北投分局函及台北
    市立療養院煙毒尿液檢驗報告書附卷可稽，據以推定被告應於八十八年十一月二
    十三日往前溯及九十六小時內某一時點，施用第二級毒品安非他命，足堪認定，
    然關於檢察官聲請意旨稱「被告．．．自八十七年六月間起至八十八年九月止，
    連續．．．施用第二級毒品安非他命」等語，並無證據證明證明被告確於上開期
    間內施用毒品，尚難僅憑被告之自白逕以論定事實。至於警員取供過程是否涉及
    不法，被告原得於檢察官偵訊中提出，被告不於當時提出且復承認，而竟於更審
    前原審中始提出，即非無可疑，況採自被告送驗之尿液確呈第二級毒品安非他命
    陽性反應已屬事實，被告辯稱係因服用感冒藥所致檢驗呈陽性反應，然於警訊卻
    表示最近未服任何藥品，顯然被告前述抗告理由係屬卸責之詞，不足可採。至於
    查獲之結晶物經送驗呈安非他命反應，被告辯稱係其友所遺，然此與認定被告是
    否施用安非他命無直接關係，本院自不予審究，並予說明。
三、原審以被告有施用第二級毒品犯行，依毒品危害防制條例第二十條第一項、觀察
    勒戒處分執行條例第三條第一項規定，裁定將被告送勒戒處所觀察、勒戒，並無
    不合，被告之抗告，為無理由，應予駁回。至原審雖以前述證據認定被告確有施
    用第二級毒品犯行，卻未能說明（推定）被告施用毒品時間，亦未就檢察官聲請
    意旨「被告．．．自八十七年六月間起至八十八年九月止，連續．．．施用第二
    級毒品安非他命」有所論述，原審真意不明，致被告據以指摘聲請意旨所稱施用
    時間與採驗尿液時間發生近二個月落差而提起抗告，此部分補充說明如理由二所
    述。
據上論結，應依刑事訴訟法第四百十二條，裁定如主文。
中     華     民     國     八十九    年       三 月     三十     日
                              臺灣高等法院刑事第二十四庭
                                  審判長法  官  陳  貽  男
                                        法  官  帥  嘉  寶
                                        法  官  李  世  貴
右正本證明與原本無異。
不得再抗告。
                                        書記官  魏  汝  萍
中     華     民     國     八十九    年       四     月      五      日


司法院資訊處製作；財團法人民間司法改革基金會備份。
